【裁判字號】    97,上訴,1003
【裁判日期】    980422
【裁判案由】    毒品危害防制條例
【裁判全文】
臺灣高等法院臺南分院刑事判決  九十七年度上訴字第一００三號
上訴人  臺灣臺南地方法院檢察署檢察官
上訴人
即被告  丙○○
選任辯護人  林永發律師
上訴人
即被告  甲○○
                （另案於臺灣高雄女子監獄執行）
        乙○○
                （另案於臺灣臺南監獄臺南分監執行）
前二人共同
指定辯護人  本院公設辯護人 戊○○
上列上訴人因被告毒品危害防制條例案件，不服臺灣臺南地方法
院九十五年度訴字第一七四七號中華民國九十七年七月八日第一
審判決（起訴案號：臺灣臺南地方法院檢察署九十五年度偵字第
一六六０七號，併辦案號：同上署九十六年度偵字第六六六號）
，提起上訴，本院判決如下：
    主    文
原判決關於丙○○部分、甲○○販賣第二級毒品部分、乙○○部
分撤銷。
丙○○犯如附表一所示之共同販賣第二級毒品各罪，各宣告如附
表一所示之刑；又犯如附表二所示之共同販賣第一級毒品各罪，
各宣告如附表二所示之刑；又犯共同轉讓禁藥三罪，各處有期徒
刑陸月，各減為有期徒刑月；應執行有期徒刑貳拾伍年。扣案
附表四編號所示第一級毒品海洛因（淨重零點零公克、空包
裝袋零點壹貳公克），沒收銷燬之；扣案附表四編號１、２、４
、、、、所示之物，均沒收。附表一編號１所示販賣第
二級毒品所得新臺幣壹仟元應與甲○○連帶沒收，販賣第二級毒
品所得新臺幣壹仟伍佰元與甲○○、乙○○連帶沒收，如全部或
一部不能沒收時，以其財產連帶抵償之。附表一編號２所示販賣
第二級毒品所得新臺幣仟元應沒收，如全部或一部不能沒收時
，以其財產抵償之。附表二編號１、３所示販賣第一級毒品所得
合計新臺幣仟肆佰元應與甲○○連帶沒收，如全部或一部不能
沒收時，以其財產連帶抵償之。
甲○○犯如附表一編號１所示共同販賣第二級毒品五罪，各宣告
如附表一編號１所示之刑；應執行有期徒刑柒年陸月。扣案附表
四編號１、２、、、、所示之物，均沒收。附表一編號
１所示販賣第二級毒品所得新臺幣壹仟元應與丙○○連帶沒收，
販賣第二級毒品所得新臺幣壹仟伍佰元與丙○○、乙○○連帶沒
收，如全部或一部不能沒收時，以其財產連帶抵償之。
乙○○犯如附表一編號１所示共同販賣第二級毒品三罪，各宣告
如附表一編號１所示之刑；應執行有期徒刑肆年。扣案附表四編
號１、２、、、、所示之物，均沒收。附表一編號１所
示販賣第二級毒品所得新臺幣壹仟伍佰元應與丙○○、甲○○連
帶沒收，如全部或一部不能沒收時，以其財產連帶抵償之。
其他上訴駁回（檢察官對甲○○被訴轉讓安非他命無罪上訴部分
）。
    事    實
一、丙○○（綽號明仔、明哥）、甲○○（綽號小倩、姐阿）、
    乙○○（綽號八百仔）均明知安非他命為毒品危害防制條例
    第二條第二項第二款所定之第二級毒品，非經許可不得販賣
    。丙○○單獨或與甲○○、乙○○共同基於販賣第二級毒品
    安非他命營利之犯意聯絡，由丙○○以行動電話0000000000
    ，或甲○○以行動電話0000000000，及乙○○以行動電話00
    00000000加入作為聯絡工具，分別於附表一編號１、２所示
    時、地及方法，販賣第二級毒品安非他命予丁○○（即陳宗
    群）、林肅毅（綽號黑馬），其販賣次數與所得詳如附表一
    編號１、２所示。
二、丙○○（綽號明仔、明哥）、甲○○（綽號小倩、姐阿）均
    明知海洛因為毒品危害防制條例第二條第二項第一款所定之
    第一級毒品，非經許可不得販賣。丙○○與甲○○共同基於
    販賣第一級毒品海洛因營利之犯意聯絡，以丙○○行動電話
    0000000000，或甲○○行動電話0000000000作為聯絡工具，
    分別於附表二編號１、３所示時、地及方法，販賣第一級毒
    品海洛因予丁○○（即陳宗群）及綽號「國賓仔」之男子，
    其販賣次數與所得詳如附表二編號１、３所示（甲○○販賣
    第一級毒品部分，經原審判處有期徒刑拾捌年，上訴後撤回
    上訴確定）。
三、丙○○明知安非他命為毒品危害防制條例第二條第二項第二
    款所定之第二級毒品，亦屬藥事法第二十二條第一款所稱之
    「經中央衛生主管機關明令公告禁止製造、調劑、輸入、輸
    出、販賣或陳列之毒害藥品」禁藥，不得轉讓。因乙○○替
    其持安非他命送予購買者丁○○（即陳宗群），為酬謝乙○○，除免費提供乙○○吃住及發給零用錢外，竟基於轉讓安
    非他命之犯意，自民國（下同）九十五年十月中旬某日起（
    起訴書誤載為九十五年八月中旬某日起），於附表一編號１
    所示各該乙○○替其持安非他命送予丁○○（即陳宗群）後
    ，在其台南市○○區○○路一段三七二巷十五弄六號租屋處
    ，先後三次無償提供安非他命予乙○○施用，做為代價。
四、嗣經警據報進行通訊監察，並於九十五年十一月十四日上午
    十時四十五分許，至台南市○○區○○路三段三０八號「威
    尼斯汽車旅館」第五０一號房內，經在場之甲○○同意搜索
    後（起訴書誤載為丙○○），當場在該處查獲香菸一支（疑
    摻有海洛因，另案扣押於甲○○施用毒品案，詳如附表三所
    示）；嗣於同日上午十一時十分許，另持法院搜索票，前往
    丙○○位於台南市○○區○○路一段三七二巷十五弄六號（
    起訴書誤載為六樓）之租屋處執行搜索，查獲附表四所示之
    物扣案。
五、案經臺南縣警察局刑事警察大隊、台南縣警察局善化分局及
    玉井分局共同調查，由臺南縣警察局報告臺灣臺南地方法院
    檢察署檢察官偵查起訴及台南縣警察局報告臺灣臺南地方法
    院檢察署檢察官移送併辦。
    理    由
甲、程序方面：
一、按被告以外之人於審判外之言詞或書面陳述，除法律有規定
    者外，不得作為證據，刑事訴訟法第一百五十九條第一項固
    有明文。惟被告以外之人於審判外之陳述，雖不符刑事訴訟
    法第一百五十九條之一至第一百五十九條之四之規定（即得
    為證據之情形），而經當事人於審判程序同意作為證據，法
    院審酌該言詞陳述或書面陳述作成時之情況，認為適當者，
    亦得為證據。當事人、代理人或辯護人於法院調查證據時，
    知有第一百五十九條第一項不得為證據之情形，而未於言詞
    辯論終結前聲明異議，視為有前項之同意；刑事訴訟法第一
    百五十九條之五定有明文。本件認定事實所引用證人之言詞
    及書面陳述證據，已經本院提示被告表示無意見，迄於言詞
    辯論終結前亦未聲明異議，揆諸前揭規定，可認為已同意作
    為證據；而本院審酌該證人等之陳述及證據資料作成時之情
    況，認為適當，亦查無其他違法取證或其他瑕疵等不實之情
    事，與本案待證事實間並具有相當之關聯性，以之為本案證
    據尚無不當，復無顯有不可信之情況，自得採為證據。
二、次按被告以外之人於檢察事務官、司法警察官或司法警察調
    查中所為之陳述，與審判中不符時，其先前之陳述具有較可
    信之特別情況，且為證明犯罪事實存否所必要者，得為證據
    ，為刑事訴訟法第一百五十九條之二所明定。經查，證人林
    肅毅於警詢時之供述，雖屬被告以外之人審判外之言詞陳述
    ，並據被告丙○○否認該警詢筆錄之證據能力。惟證人林肅
    毅關於附表一編號２所示時、地被告丙○○販賣安非他命之
    事實，於警詢時證述：「我均撥打0000000000向一位綽號『
    阿明』之男子購買第二級毒品安非他命，我自大約九十五年
    十月底開始向他購買，大約向他購買毒品約三幾次左右，每
    次以一千元不等向渠購買，大部分均在我現在（住）地前道
    路旁交易。」「經我當場指認丙○○確實是賣我毒品之綽號
    『阿明』之人無誤」等語（見警卷第五十三頁），然其於原
    審審理時則改稱：「在新化果菜市場跑車時，叫丙○○幫我
    拿二次，分別拿一千元叫丙○○幫我拿安非他命」、「第二
    次還沒有交易就被抓」（見一審卷(二)第一八九、一九一），
    嗣經提示上開警詢筆錄告以要旨時，證人林肅毅則陳述：「
    我忘記了」（見一審卷(二)第一九四頁），則該證人林肅毅於
    警詢及原審審理時關於被告丙○○有無附表一編號２所示販
    賣第二級毒品安非他命之事實，雖所述不符，證人林肅毅之
    警詢供述乃判斷被告丙○○有無上開販賣第二級毒品安非他
    命之重要依據，自屬證明該犯罪事實存否所必要；再參酌證
    人林肅毅於原審審理時已供認警詢所言實在，未被刑求取供
    等語（見一審卷(二)第一九六頁），足認警詢筆錄製作之原因
    、過程、內容、功能等外在環境，其陳述過程並未受其他外
    力影響，其意思決定及活動出於真意顯未受有不當之干預，
    摻入虛偽之可能性甚低，無違法取供之情況，縱未經由詰問
    程序以檢驗其真實性，亦顯不致損及被告之利益，其供述之
    信用性，自諸般情況觀之，充分地被承認，是應認證人林肅
    毅於警詢時之陳述應具有較可信之特別情況，且證人林肅毅
    之警詢陳述，就具體個案案情及相關卷證判斷，為闡明本案
    待決事實存否之實質真實目的，於犯罪之證明上，除該項審
    判外之警詢供述外已無從再就同一供述者，取得與其上開審
    判外警詢供述相同供述內容，倘以其他證據代替，亦無從達
    到同一目的之情形，更有以此證據為必要之特別理由存在，
    顯為證明本案犯罪事實存否所必要。依上開刑事訴訟法第一
    百五十九條之二規定，證人林肅毅於警詢之陳述具有證據能
    力。
三、關於監聽通聯譯文之證據能力：本件為證明附表一、二所示
    犯罪事實所引用被告甲○○所使用門號0000000000行動電話
    於九十五年九月二十八日起至九十五年十月二十二日之監聽
    通聯譯文，係依據臺灣臺南地方法院檢察署九十五年九月二
    十八日95年南檢朝玄聲監字第00 0988號、95年10月27日95
    年南檢朝玄聲監（續）字第001068 號通訊監察書所取得，
    已據台南縣警察局九十六年九月二十七日南縣警刑字第0960
    038392號函覆並檢附上開通訊監察書二紙暨其附件電話附表
    附卷（見一審卷(二)第四十五至四十八頁），並經原審調取上
    開通訊監察案卷核閱無訛，上開通聯譯文屬於依法定程序執
    行通訊監察所取得之派生證據，且本件為證明犯罪事實所引
    用之相關監聽譯文均於審理期日提示予被告三人及辯護人表
    示意見，亦無事證顯示係公務員違法蒐證所取得之證據，自
    有證據能力。
乙、實體方面：
壹、有罪部分：
一、訊據被告丙○○坦承於附表一編號１、２所示時、地販賣第
    二級毒品安非他命予丁○○、林肅毅等事，惟矢口否認於附
    表二編號１、３所示時、地販賣海洛因予丁○○與綽號「國
    賓仔」之男子，辯稱：伊僅負責掌管安非他命部分，海洛因
    由被告甲○○負責等語。訊據被告甲○○矢口否認於附表一
    所示時、地，與丙○○共同販賣安非他命予證人丁○○，辯
    稱：伊只是幫被告丙○○接電話並聯絡買賣安非他命，但沒
    有送貨等語。訊據被告乙○○矢口否認有販賣安非他命犯行
    ，辯稱：伊僅替丙○○拿安非他命給丁○○一次，並沒有收
    錢云云。
二、關於附表一編號１犯罪事實（被告丙○○、甲○○、乙○○
    共同販賣安非他命予丁○○部分）：
(一)被告丙○○對於附表一編號１販賣安非他命予丁○○之事實
    ，業於原審及本院審理時供承不諱（見一審卷(三)第六十二頁
    、本院卷第一九八頁），並據證人丁○○於偵查及原審審理
    時結證：自九十五年十月中旬起至同年十一月十二日止，以
    其所使用之門號0000000000號行動電話事先聯絡約定購買安
    非他命及所需要的數量，再由丙○○或乙○○分別在台南市
    安南區○○路○段三七二巷十五弄六號丙○○租屋處、台南
    縣西港鄉海寮診所旁或台南縣佳里鎮○○○道路附近一處榕樹
    旁，交付安非他命，共計五次，每次購買五百元之數量，可
    供吸食二至三次等語明確（見一六六０七號偵查卷第七至九
    頁、一審卷(二)第二五九至二六三、二六四至二六八頁）。被
    告丙○○此部分自白，與證人丁○○證述情節相符，自堪信
    為真實。證人丁○○於原審審理時雖證述：沒有拿錢給他們
    （指丙○○與甲○○）云云，然證人丁○○已於偵查中證稱
    ：「向丙○○、甲○○『購買』安非他命」（見一六六０七
    號偵查卷第八頁），於原審復證稱：「事前有講過價錢」（
    見一審卷(二)第二六０頁），參照其於偵查中證稱：「在九十
    五年十月三日中，在安中路今天被捉的地方向丙○○及甲○○購買安非他命、海洛因，共約花費三、四千元」等語，則
    證人丁○○顯非無償受讓安非他命，應認已支付價金，始符
    合常情。況毒品為非法交易，政府查禁甚嚴，且科以重罰，
    如無利可圖，被告丙○○焉有甘冒被嚴查重罰之高度風險，
    一再同意賒欠之理，何況被告丙○○、甲○○並非富裕之人
    ，亦無固定收入來源，豈有任意無償提供毒品予無關係之人
    施用之可能，證人丁○○於原審證述沒有拿錢云云，顯係事
    後迴護被告丙○○、甲○○所為避重就輕之詞。證人丁○○
    於偵查中雖證稱共計購買五至十次，價金分別為五百元及一
    千元，惟其於原審審理時證述每次拿五百元的量，次數則稱
    不記得了，依罪疑惟輕有利被告原則，認購買次數為五次，
    販賣所得以每次五百元計算。
(二)按刑法關於正犯、從犯之區別，係以其主觀之犯意及客觀之
    犯行為標準，凡以自己犯罪之意思而參與犯罪，無論其所參
    與者是否犯罪構成要件之行為，皆為正犯，其以幫助他人犯
    罪之意思而參與犯罪，所參與者，苟係犯罪構成要件之行為
    ，亦為正犯，必以幫助他人犯罪之意思而參與犯罪，所參與
    者又為犯罪構成要件以外之行為，始為從犯（最高法院二十
    五年上字第二二五三號判例參照）。
  1.被告甲○○於原審及本院雖否認與被告丙○○共同販賣安非
    他命予證人丁○○。惟查：
  (1)被告甲○○與丙○○為男、女朋友，同住於台南市○○區○○路一段三七二巷十五弄五號租屋處，為二人供述在卷，乃
    為同居男女朋友關係，關係至為密切。據被告甲○○於警詢
    時供述：「是丙○○在販賣安非他命毒品．．我是幫丙○○
    接聽電話，乙○○負責送安非他命毒品給要吸食的人」、「
    購買毒品的人會打丙○○0000000000，他們也會撥打我的電
    話0000000000聯絡丙○○要購買安非他命毒品，我會先和客
    人在電話中談妥毒品價格及約定時、地後，我再告訴丙○○
    有客人要購買安非他命毒品，丙○○會將安非他命毒品由他
    或綽號『八百』之乙○○去交易毒品」（見警卷第十五、十
    六頁），於偵查中供述：「我只賣安非他命，而且我有叫乙○○送貨給客人」（見一六六０七號偵查卷第一０頁）等情
    ，核與證人丁○○於偵查中證述：「九十五年十月中，在安
    中路今天被捉的地方向丙○○及甲○○購買安非他命」（見
    一六六０七號偵查卷第八頁）、於原審審理時證述：「（誰
    送安非他命給你？）丙○○」、「但安非他命由乙○○交付
    」、「我打電話給他們，問他們有沒有毒品與我要的數量，
    再約定交貨的地點」（見一審卷(二)第二六一、二六四、三六
    七頁）等語相符，亦與被告丙○○於原審審理時證稱：「乙○○有幫我送安非他命給買毒的人」（見一審卷(三)第六十四
    頁）等語一致，則被告甲○○在警詢與偵查中所述在電話中
    與來電購買安非他命之人約定價金、數量後，轉告丙○○或
    乙○○，再由丙○○與購買者約定地點交付安非他命之行為
    模式，與證人丁○○證述購買安非他命之交易方式及丙○○
    證述販賣安非他命之交易方法吻合。復參酌被告甲○○於原
    審審理時供承：「我是有幫丙○○接電話並聯絡買賣安非他
    命，但我沒有送貨，我只是幫助丙○○販賣安非他命」等語
    （見一審卷(三)第六十六頁），並於本院坦承有幫丙○○接電
    話（見本院卷第一九八、二三二頁），復據證人丁○○於本
    院證稱：「（你有丙○○及甲○○之行動電話號？）有。」
    「（你要買海洛因或安非他命，都是打何人電話？）都有。
    」「（甲○○有無幫丙○○接過電話？）有。」（見本院卷
    第三三五、二三六頁）。又被告丙○○及甲○○就住居處之
    租金給付、生活費之開銷等並無明確劃分何類毒品收入及何
    人應分擔多少等情，則依上情被告甲○○縱非親自交付安非
    他命予購買者，然由其所參與前述聯絡買賣安非他命行為及
    事後分享利得等情，已屬販賣構成要件行為至明，其共同販
    賣安非他命犯行，堪予認定。
  (2)經警方提示被告甲○○所持用0000000000號電話於九十五年
    九月二十八日二十三時五十一分五秒之與綽號「賢仔」不詳
    姓名之人之通聯譯文及九十五年十月二十日十三時四十六分
    二十三秒與不詳姓名之人之通聯譯文（併案警卷第八十六、
    九十六頁）時，被告甲○○於警詢時供述：上開通聯譯文中
    「男的」是指玻璃球、「女的」是指安非他命毒品、「硬的
    」是指玻璃球、「軟的」指安非他命毒品、「一千元」是指
    可以購買五個玻璃球即可以購買一小包安非他命毒品云云（
    見警卷第十七、十八頁）。上開通聯雖非被告甲○○與證人
    丁○○之通聯，然觀被告甲○○在電話與來電者之談話中就
    交易毒品安非他命之各項細節及暗號均應答自如等情節，可
    證被告甲○○於警詢、偵查中販賣安非他命之供述與事實相
    符，自屬可採，確曾參與接洽販賣安非他命無誤。又經警方
    提示被告甲○○所使用0000000000號行動電話九十五年九月
    二十九日十九時四十三分三十八秒與被告乙○○所使用之00
    00000000號通聯譯文，被告乙○○對於通聯譯文供述：「女
    的」意思是安非他命，「跑完了」是我全部賣完了，內容是
    我向甲○○報告安非他命賣完了等語（見警卷第三０頁），
    證明被告乙○○亦受被告甲○○指示販賣安非他命無訛。從
    而，被告甲○○嗣後於審理中翻異前詞否認販賣安非他命云
    云，要屬卸責之詞，不足採信。
  2.被告乙○○於原審及本院亦否認共同販賣安非他命。惟查：
  (1)被告乙○○於警詢時業供述：「因為我本身有吸食安非他命
    ，而且我又沒有工作，我幫他們（指被告丙○○與甲○○）
    販賣安非他命，他們提供我吃、住及零用錢和以免費吸食安
    非他命作為報酬」、「一般要買安非他命的人會打丙○○及
    甲○○的行動電話0000000000、0000000000叫貨，然後他們
    二人會當場叫我並交付安非他命，送到他們指定時間及地點
    交貨，並收取現金回來給他們」（見警卷第二十六頁），於
    偵查中供述：「（你從何時幫丙○○及甲○○運安非他命給
    購買的人？）從九十五年八月中旬到今天被捉為止，斷斷續
    續。」「（購買人所交付的錢是否由你收？）是，由我先代
    收，之後再轉交給他們二人」等語（見一六六０七號偵查卷
    第一０頁），核與被告丙○○於原審審理時證述：「安非他
    命是我在負責的，乙○○有幫我送安非他命給買毒的人，乙○○向我討的時候，我會無償給他安非他命」、「00000000
    00是我在使用，買安非他命的人會打這支電話找我，000000
    0000是乙○○在使用的，買毒的人如果找不到我與甲○○時
    ，會打0000000000找乙○○，乙○○會找我們，或者我們聯
    絡乙○○時，也是打這支電話0000000000給他」（見一審卷
    (三)第六十三、六十四頁）、「安非他命部分，如果他（指乙○○）接到買毒者的電話會聯絡我，我有的時候會問他願不
    願意幫我跑一趟，如果他願意，就會幫我將安非他命送給購
    買的人，並收錢回來給我」（見一審卷(三)第六十五頁），暨
    被告甲○○於警詢時供述：「是丙○○在販賣安非他命毒品
    ．．我是幫丙○○接聽電話，乙○○負責送安非他命毒品給
    要吸食的人」、「購買毒品的人會打丙○○0000000000，他
    們也會撥打我的電話0000000000聯絡丙○○要購買安非他命
    毒品，我會先和客人在電話中談妥毒品價格及約定時、地後
    ，我再告訴丙○○有客人要購買安非他命毒品，丙○○會將
    安非他命毒品由他或綽號『八百』之乙○○去交易毒品」（
    見警卷第十五、十六頁），於偵查中供述：「我只賣安非他
    命，而且我有叫乙○○送貨給客人」（見一六六０七號偵查
    卷第一０頁），丁○○於原審審理時證述：「安非他命由乙○○交付」（見一審卷(二)第二六四頁）等語相符，復與證人
    丁○○於原審審理時證述被告乙○○曾交付安非他命予伊一
    節（見一審卷(二)第二六四頁）一致。足證被告乙○○提供00
    00000000作聯絡工具，受被告丙○○、甲○○之指示，將安
    非他命交付購買者，並自購買者收取價金後交付被告丙○○
    ，而由被告丙○○提供免費施用安非他命作為報酬，是被告
    乙○○縱未與購買安非他命之人約定價金、數量，然其受指
    示，交付安非他命及收取價金之行為，已屬參與販賣安非他
    命構成要件行為。被告乙○○辯稱：伊僅替丙○○拿安非他
    命給丁○○一次，並沒有收錢云云，被告丙○○於本院亦附
    和其詞（見本院卷第二九八頁），顯係事後勾串、避重就輕
    之詞，不足採信。
  (2)嗣經警方提示被告甲○○所使用0000000000號行動電話九十
    五年九月二十九日十九時四十三分三十八秒與被告乙○○所
    使用之0000000000號通聯譯文，被告乙○○對於通聯譯文供
    述：「女的」意思是安非他命，「跑完了」是我全部賣完了
    ，內容是我向甲○○報告安非他命賣完了等語（見警卷第三
    ０頁），益證被告乙○○亦受被告甲○○指示販賣安非他命
    無訛。被告丙○○於原審審理時亦證稱：「乙○○有幫我送
    安非他命給買毒的人」（見一審卷(三)第六十四頁），則被告
    乙○○於原審及本院審理時翻異前詞，否認共同販賣安非他
    命予證人丁○○一節，亦屬事後卸責之詞，不足採信。本件
    據證人丁○○於偵查及原審審理時結證：自九十五年十月中
    旬起至同年十一月十二日止，以其所使用之門號0000000000
    號行動電話事先聯絡約定購買安非他命及所需要的數量，再
    由丙○○或乙○○分別在台南市○○區○○路一段三七二巷
    十五弄六號丙○○租屋處、台南縣西港鄉海寮診所旁或台南
    縣佳里鎮○○○道路附近一處榕樹旁，交付安非他命，共計五
    次，每次購買五百元之數量，可供吸食二至三次等語明確（
    見一六六０七號偵查卷第七至九頁、一審卷(二)第二五九至二
    六三、二六四至二六八頁），供述向被告丙○○、甲○○購
    買五次安非他命，然據被告丙○○、甲○○上開供述，被告
    乙○○僅受指示負責將安非他命交予丁○○之人，依被告乙○○於本院供承：丙○○有拿三次安非他命給他吃（見本院
    卷第一五一頁），乃係被告丙○○於乙○○替其持安非他交
    予丁○○後，無償提供安非他命予乙○○施用，做為代價，
    詳如後述，是被告乙○○與丙○○、甲○○共同販賣安非他
    命，應僅只丙○○拿安非他命給他吃的這三次。而販賣安非
    他命之地點，共有三處，其中台南市○○區○○路一段三七
    二巷十五弄六號為丙○○、甲○○租屋處，自無庸乙○○替
    彼等持交予丁○○，參之被告丙○○、甲○○於附表二編號
    １、３之在台南市○○區○○路一段三七二巷十五弄六號販
    賣海洛因，被告乙○○均未參與亦明，則另二處台南縣西港
    鄉海寮診所旁或台南縣佳里鎮○○○道路附近一處榕樹旁，在
    丙○○、甲○○租屋處之外，自應認係被告乙○○受指示交
    付安非他命三次予丁○○地點無疑。
(三)綜上事證，被告丙○○、甲○○、乙○○共同販賣第二級毒
    品安非他命予證人丁○○犯行（詳如附表一編號１所示），
    堪以認定。
三、關於附表一編號２犯罪事實（即被告丙○○販賣安非他命予
    林肅毅部分）
(一)被告丙○○對於附表一編號２販賣安非他命予證人林肅毅之
    事實，業於原審及本院審理時供承不諱（見一審卷(三)第六十
    二頁、本院卷第一九八頁），核與證人林肅毅於警詢時證述
    ：「我均撥打00000000 00向一位綽號阿明（即被告丙○○
    ）之男子購買第二級毒品安非他命，我自大約九十五年十月
    底開始向他購買，大約向他購買毒品約三幾次左右，每次以
    新台幣一千元不等向渠購買，大部分均在我現在地前道路旁
    交易。」等語相符，並經證人林肅毅於警詢時指認被告丙○○即所指販賣毒品綽號「阿明」之人（見警卷第五十三頁）
    ，證人林肅毅復於原審審理時證述：「交易地點在台南縣大
    內鄉○○道路靠近二重溪那邊。」「（這個地點是否在你家
    附近？）是的。」「（你一次都拿多少錢給丙○○？）一千
    元」等語（見一審卷(二)第一九０頁），是被告丙○○此部分
    自白核與事實相符。
(二)原審於審理時經提示0000000000行動電話於九十五年十月一
    日八時三十七分四十三秒與被告甲○○所使用之0000000000
    號行動電話通聯譯文，業經證人林肅毅證述該次通聯係其與
    被告丙○○之通話，由通聯譯文所示「林肅毅：『拿進來拿
    好一點』、丙○○：『你都拿1000，叫你拿41 ，你就不要
    』、林肅毅：『不是沒錢，是不想用那麼重』、丙○○：『
    你可以放我這邊我慢慢給啊』、林肅毅：『也是一支用了了
    』、丙○○：『你可以寄在我這邊，我看一天多少給你』．
    ．」（見併辦警卷第九十三頁），顯係為聯絡毒品買賣所為
    之通話。證人林肅毅雖證稱該次通話沒有交易（見一審卷(二)
    第二一二頁），該通話內容亦未見二人間就價金與毒品交付
    為進一步之表示，而屬閒聊性質，固不足以證明渠等間就該
    次談話內容有進一步買賣安非他命之事實，惟二人間顯係談
    論毒品安非他命之品質、數量及價錢則屬無訛，渠等既能於
    電話中討論證人林肅毅先前購買安非他命之數量、品質，益
    證證人林肅毅警詢證稱自九十五年十月底起向被告丙○○購
    買安非他命三次，每次價金一千元一節，應非子虛。從而，
    被告丙○○於附表一編號２所示時、地販賣安非他命予證人
    林肅毅犯行，自堪認定。
四、關於附表二編號１犯罪事實（被告丙○○夥同甲○○販賣海
    洛因予丁○○部分）：
(一)附表二編號１所示時、地，販賣海洛因予丁○○之事實，業
    被告甲○○於原審審理時供承不諱（見一審卷(三)第六十二頁
    ），並於本院坦承此部分行為，撤回此部分上訴，核與證人
    丁○○於偵查中證述：「在九十五年十一月十一、十二日分
    別在安中路被告丙○○、甲○○住處及佳里鎮證人丁○○（
    即陳宗群）佳里鎮住處附近，分別以五百元及一千元向他二
    人購買一包海洛因」等語相符（見一六六０七號偵查卷第九
    頁），原審於審理時經提示證人丁○○上開偵查筆錄第九頁
    時，業據證人丁○○證述：「是這二次沒錯」，惟改稱：二
    次都是五百元（見一審卷(二)第二六八、二六九頁），是被告
    甲○○此部分自白與證人丁○○（即陳宗群）證述內容相符
    ，堪可採信。依罪疑惟輕有利被告原則，認被告甲○○二次
    販賣海洛因之價金，均為五百元。
(二)被告丙○○雖否認與被告甲○○共同販賣海洛因予丁○○，
    辯稱：伊僅負責安非他命，海洛因是由被告甲○○負責云云
    。惟被告丙○○與甲○○係同居男女朋友關係，二人同住於
    台南市○○區○○路一段三七二巷十五弄六號，關係密切，
    被告丙○○持用0000000000號行動電話，被告甲○○持用00
    00000000號行動電話，被告丙○○有時也會使用甲○○所持
    用之0000000000號行動電話，渠二人均有施用第一、二級毒
    品海洛因與安非他命等情，為被告丙○○、甲○○所不爭執
    （見一審卷(二)第一０八頁）。上述二支行動電話均為渠二人
    對外販賣安非他命與海洛因所使用，來電者如要買安非他命
    則由被告丙○○接聽，如要買海洛因則由被告甲○○接聽，
    已據被告丙○○供承在卷（見一審卷(三)第六十五頁），另參
    之被告丙○○自承：「我只是只有要施用海洛因時，甲○○
    會拿海洛因給我施用，同樣的甲○○如果要施用安非他命時
    ，我也會無償拿安非他命給她。」等語（見一審卷(二)第六十
    四頁），則被告丙○○、甲○○在共同生活之情況下，各自
    分擔販賣安非他命與販賣海洛因之行為，並以自對方無償取
    得所施用之安非他命與海洛因，作為分別販賣安非他命、海
    洛因之對價，渠等上開生活開支亦未明確予以區分究係何毒
    品販出之利得，顯見渠二人間對於彼此販賣安非他命、海洛
    因之行為，有犯意聯絡、行為分擔，自足認係共同販賣安非
    他命與海洛因至明。再參照證人丁○○於偵查中證稱：是向
    被告丙○○與甲○○二人購買海洛因等語，益證被告丙○○
    係與被告甲○○共同販賣海洛因，從而，被告丙○○否認販
    賣海洛因予證人丁○○一節，委無足採，其於附表二編號１
    所示時、地與被告甲○○共同販賣海洛因予丁○○犯行，亦
    堪認定。
五、關於附表二編號３犯罪事實（被告丙○○夥同甲○○販賣海
    洛因予綽號「國賓仔」之男子部分）：
(一)訊據被告甲○○對於附表二編號３所示時、地，四次販賣海
    洛因予綽號「國賓仔」之男子一節，坦承不諱，核與為綽號
    「國賓仔」之男子代為聯絡買受海洛因之證人李亭於原審審
    理中證述：「（你在警詢時陳述你陪「國賓仔」向丙○○他
    們購買毒品總共有四次，是否如此？）對。」「（你在警詢
    時是指稱海洛因，請你再確定？）我確定是海洛因。」「（
    『小倩』是哪一位？）甲○○」「（你如何知道要打電話給
    『小倩』？）『國賓仔』跟我說的」「（你有吸食海洛因？
    ）有」「（你看到『國賓仔』與被告甲○○、丙○○交易的
    另外二次，他們是如何交易？）不是在安中路被查獲的地方
    ，一次是在西門路和北安路交叉路口，一次是在安中路上，
    這二次是『國賓仔』跟別人借手機打電話給甲○○，都各買
    一包，交易金額多少，我不清楚，因為是『國賓仔』跟甲○○講的，西門路和北安路那次是丙○○送海洛因來的，安中
    路上那次是甲○○送海洛因來的，他們都是一手交貨一手交
    錢，這二次交易時間是在九月二十八日之前，大約是九月初
    。」等語相符（見一審卷(二)第一九九、二００、二０二、二
    ０九頁）。再者，證人李亭曾於九十五年九月二十八日二十
    二時二分二十六秒、同日二十二時四十分三十七秒以000000
    0000行動電話與被告甲○○使用之0000000000號行動電話聯
    絡，前者證人李亭於電話中自稱「阿妹仔」，向接聽電話者
    （男聲）陳述「要調6、女的」、「我等一下過去拿」，後
    者證人李亭於電話中陳述：「我到了」、「我們在樓下喔」
    等語，證人李亭嗣於九十五年九月三十日十七時五十五分四
    十九秒再以0000000000行動電話再與被告甲○○使用之0000
    000000號行動電話聯絡稱：「姐啊，妳在家嗎？」、「嗯」
    、「等一下過去跟妳拿600」、「好」等語，有各該通聯譯
    文附卷可佐（見併辦警卷第八十七、九十三頁），並據證人
    李亭於原審證述：上開三通電話均為其所打、譯文中「女的
    」是指海洛因、「6」是指一包600元，是幫「國賓仔」買、
    「姐仔」是指甲○○、「600」是指海洛因一包600元、「6
    」與「600」是一樣的意思，都是600等語（見一審卷(二)第二
    ０四至二０六頁），足證證人李亭代綽號「國賓仔」之男子
    向被告甲○○買受海洛因乙節應可採信。另證人李亭雖證稱
    被告甲○○於九十五年九月初二次販賣海洛因予綽號「國賓
    仔」之男子，係由綽號「國賓仔」之男子自行與被告甲○○
    聯絡，伊不清楚交易金額云云，然被告甲○○四次販賣海洛
    因予綽號「國賓仔」之男子之時間均在九十五年九月間，時
    間至為接近，被告甲○○於九十五年九月二十八日及九十五
    年九月三十日二次販賣海洛因予綽號「國賓仔」之男子之價
    金既為每包六百元，被告甲○○於九十五年九月初二次販賣
    海洛因予綽號「國賓仔」之男子之數量亦各為一包，參以被
    告甲○○於九十七年六月三日原審最後言詞辯論時對於起訴
    書附表二所示販賣海洛因之事實認罪後，並未對證人李亭證
    述其以每包六百元之代價為綽號「國賓仔」之男子買受海洛
    因有何爭執，並於本院坦承此部分行為，撤回對販賣海洛因
    罪之上訴，準此，被告甲○○於九十五年九月初二次販賣海
    洛因予綽號「國賓仔」之男子之價格，亦為每包六百元，應
    可認定。從而，被告甲○○之自白核與事證相符，堪信為真
    實。
(二)被告丙○○雖否認與被告甲○○共同販賣海洛因予綽號「國
    賓仔」之男子云云。惟證人李亭為綽號「國賓仔」之男子購
    買海洛因之交易方式，係先由綽號「國賓仔」之男子或李亭
    以電話先行聯絡，約定價金、數量後，再於附表二編號3所
    示各該地點交付海洛因，業經證人李亭於原審審理到庭結證
    稱：「（除了『小倩』《指被告甲○○》接電話，還有無其
    他人接電話？）有時候『明哥』《指被告丙○○》會接電話
    。」（見一審卷(二)第二００頁）、「幾乎都是甲○○接的，
    有時候是丙○○接的。」「（接聽電話都是他們二人嗎？有
    無別人？）是的，沒有別人。」（見一審卷(二)第二０二頁）
    、「（根據通聯紀錄你在九月二十八日晚上十時二分二十六
    秒曾經打電話給甲○○，是一個男子接電話，你自稱阿妹仔
    ，你要調『六』、『女的』？）這通電話是我打的。」「（
    接聽電話男子是誰？）丙○○。」「（你說『女的』是什麼
    意思？）海洛因。」「（你說『六』是什麼意思？）是指一
    包六百元。」（見一審卷(二)第二０四、二０五頁）、「西門
    路和北安路那次是丙○○送海洛因來的」（見一審卷(二)第二
    ０九頁）等語明確，對照九十五年九月二十八日二十二時二
    分二十六秒證人李亭以0000000000號行動電話與0000000000
    號行動電話之通聯譯文（見併辦警卷第八十七頁，詳如前述
    ），該次通聯係證人李亭與被告丙○○之對話，被告丙○○
    對於證人李亭在電話中談及要調「6」（即600元）、「女的
    」（指海洛因）及「我等一下過去拿」等語，並無拒絕之表
    示，亦未陳述將轉告被告甲○○或將電話轉由被告甲○○接
    聽，而係在電話中與證人李亭就交易毒品海洛因一事達成合
    意，被告丙○○又曾至台南市○○路與北安路口交付海洛因
    予綽號「國賓仔」之男子，則其顯已參與販賣海洛因構成要
    件行為至明，從而，被告丙○○否認與被告甲○○共同販賣
    海洛因一節，並無足採，其就附表二編號２所示與被告甲○○共同販賣海洛因之犯行，亦堪認定。
六、關於事實欄三被告丙○○轉讓安非他命予乙○○部分：
    據被告乙○○於偵查中供述：其沒有工作又染毒癮，丙○○
    、甲○○（甲○○罪證不足詳如後述）無償供應安非他命及
    三餐，作為其為丙○○、甲○○運送安非他命予購買者之對
    價，並代收購買者之金錢後，轉交丙○○、甲○○等語（見
    一六六０七號偵查卷第一０頁），而被告丙○○於原審審理
    時則稱：「安非他命是我在負責的，乙○○有幫我送安非他
    命給買毒的人，乙○○向我討的時候，我會無償給他安非他
    命。」（見一審卷(三)第六十三頁），被告甲○○並於本院稱
    ：是丙○○拿安非他命給乙○○吃（見本院卷第一四九頁）
    ，被告乙○○確有受被告丙○○、甲○○之指示，將安非他
    命交付購買之丁○○，詳如前述，足證被告乙○○於偵查中
    所述被告丙○○無償供應安非他命，作為其為丙○○運送安
    非他命予購買者之對價之詞，自可採信。而乙○○供承：丙○○有拿三次安非他命給他吃（見本院卷第一五一頁），準
    此，被告丙○○於九十五年十月中旬起，有在其台南市○○
    區○○路一段三七二巷十五弄六號租屋處，因乙○○替渠送
    安非他命予購買之丁○○，而無償轉讓安非他命予乙○○三
    次，事證明確，被告丙○○此部分轉讓安非他命犯行洵堪認
    定。被告丙○○否認此部分犯行，自係卸責之詞，不足採信
    。
七、台南縣警察局員警於九十五年十一月十四日上午十時四十五
    分許，經被告甲○○同意，在台南市○○路○段三０八號威
    尼斯汽車旅館第三０一、五０一號房間實施搜索，於第五０
    一號房間床頭櫃下方查獲被告甲○○所有峰牌香煙一支（疑
    摻有海洛因，另案扣押於甲○○施用毒品案，詳如附表三所
    示），在場之人有被告丙○○、甲○○與證人李亭等三人；
    嗣於同日上午十一時二十分再持本院核發之搜索票至台南市
    安南區○○路○段三七三巷十五弄六號被告丙○○、甲○○
    租屋處實施搜索查獲如附表四所示之物扣案，在場人有被告
    丙○○、甲○○、乙○○、證人李亭與丁○○（即陳宗群）
    等五人，附表四扣案物中編號１至編號１０、編號所示門號
    0000000000號行動電話為被告丙○○所有，該行動電話係在
    被告丙○○身上查獲，為被告丙○○所使用；附表四編號
    門號0000000000號之行動電話係在被告甲○○身上查獲，為
    被告甲○○所使用，被告丙○○有時亦會使用該甲○○所使
    用之0000000000號行動電話；編號門號0000000000號行動
    電話係在被告乙○○身上查獲，為被告乙○○所使用等情。
    已據被告甲○○、乙○○與丙○○分別於警詢時供述在卷，
    並有台南市警察局刑事警察大隊搜索扣押筆錄、扣押物品目
    錄表、查獲現場照片等附於警卷可稽，亦為被告甲○○、乙○○與丙○○等三人於原審審理時所不爭執。而上開查獲扣
    案之附表四編號６、７殘渣袋內之殘渣與附表四編號９之白
    色結晶體均為第二級毒品安非他命，附表四編號為第一級
    毒品海洛因，亦分別經鑑驗無訛，有內政部警政署刑事警察
    局九十六年十二月十一日刑鑑字第0960182766號鑑定書（見
    一審卷(二)第一七九頁）、法務部調查局九十六年一月二十九
    日調科壹字第09623007940號鑑定書（附於併辦六六六號偵
    查卷第三十二頁）附卷可佐，自屬真實可採。
八、被告丙○○、甲○○雖未曾供述購入及販賣海洛因之價格，
    惟販賣毒品係違法行為，非可公然為之，亦無公定之價格，
    無論瓶裝或紙包，均可任意分裝增減份量。每次買賣之價差
    ，亦隨時依雙方資力、關係之深淺、需求之數量、來源是否
    充裕、販賣者是否渴求資金、查緝是否嚴緊、購買者被查獲
    時供述購買對象之風險評估等，異其標準，非可一概而論。
    販賣之利得除經坦承及價量俱臻明確外，委難察得實情。而
    近年來政府為杜絕毒品之氾濫，對於查緝施用及販賣毒品之
    工作，無不嚴加執行，非法販賣毒品，又為違反毒品危害防
    制條例之重罪，經警查緝甚嚴，設若無利可圖，衡情一般持
    有毒品之人當無輕易將所持有之毒品轉讓他人而甘冒於再次
    向他人購買時，而有被查獲移送法辦之危險之理；且被告丙○○因乙○○替其送安非他命予購買之丁○○，而無償轉讓
    安非他命予乙○○三次；又與購買毒品者間，既非至親，又
    無故舊關係，則出售毒品，若無從中謀利，顯然與常情不符
    ，是被告等前揭販賣毒品，顯有營利之意圖。
九、按海洛因、安非他命分別為毒品危害防制條例第二條第二項
    第一款、第二款所定之第一級、第二級毒品，依法不得持有
    及販賣。而安非他命雖該條例所定之第二級毒品，但其亦屬
    於藥事法所稱之「禁藥」（即藥事法第二十二條第一款所稱
    之「經中央衛生主管機關明令公告禁止製造、調劑、輸入、
    輸出、販賣或陳列之毒害藥品」）。明知為禁藥而轉讓者，
    藥事法第八十三條亦定有處罰明文。故行為人明知為禁藥即
    「安非他命」而轉讓予他人者，除成立毒品危害防制條例第
    八條第二項之「轉讓第二級毒品罪」外，亦構成藥事法第八
    十三條第一項之「轉讓禁藥罪」，此係屬同一犯罪行為而同
    時有二種法律可資處罰之「法條競合」情形，應依「重法優
    於輕法」、「後法優於前法」等法理，擇一處斷。毒品危害
    防制條例第八條第二項轉讓第二級毒品罪之法定本刑為「六
    月以上五年以下有期徒刑，得併科新台幣七十萬元以下罰金
    」。而九十三年四月二十一日修正後藥事法第八十三條第一
    項轉讓禁藥罪之法定本刑為「七年以下有期徒刑，得併科新
    台幣五百萬元以下罰金」。倘轉讓安非他命之情節，即其轉
    讓之數量及對象，有應依毒品危害防制條例第八條第六款及
    第九條之規定加重其刑至二分之一之情形，則修正後藥事法
    第八十三條第一項之罪之法定本刑，顯較毒品危害防制條例
    第八條第二項之罪之法定本刑為重，依前述『重法優於輕法
    』之法理，轉讓安非他命部分之行為，自應優先適用藥事法
    第八十三條第一項規定處斷。核被告丙○○販賣海洛因，係
    犯毒品危害防制條例第四條第一項販賣第一級毒品罪。被告
    丙○○、甲○○、乙○○販賣安非他命，係犯毒品危害防制
    條例第四條第二項販賣第二級毒品罪。販賣前後持有毒品之
    低度行為，應為嗣後販賣毒品之高度行為所吸收，均不另論
    罪。被告丙○○轉讓安非他命，係成立藥事法第八十三條第
    一項轉讓禁藥罪。公訴人認係犯毒品危害防制條例第八條第
    二項轉讓第二級毒品罪，起訴法條尚有未洽，應予變更。臺
    灣臺南地方法院檢察署於原審移送九十六年度偵字第六六六
    號併案辦理，因與本件檢察官起訴事實相同，乃併予審理。
    丙○○、甲○○、乙○○就所犯附表一編號１販賣安非他命
    犯行，被告丙○○、甲○○就所犯附表二編號１、３所為販
    賣海洛因，有犯意聯及行為分擔，應論以共同正犯。按「九
    十五年七月一日起施行之修正刑法，基於一罪一罰，以實現
    刑罰公平原則之考量，將包含多數侵害法益行為，但科刑上
    僅論以一罪之連續犯及僅成立實質一罪之常業犯規定刪除。
    為避免流於嚴苛，原可單獨成罪之多數行為，苟依社會通念
    ，認在刑罰上予以單純一罪評價，始符合刑罰公平原則者，
    自應僅總括地論以一罪，然其範圍之認定，須與修法之意旨
    相契合。又集合犯係指犯罪構成要件之行為，依其本質、犯
    罪目的或社會常態觀之，常具有反覆、繼續為之之特性，此
    等反覆實行之行為，於自然意義上雖係數行為，但依社會通
    念，法律上應僅為一總括之評價，法律乃將之規定為一獨立
    之犯罪類型，而為包括一罪。故犯罪是否包括一罪之集合犯
    ，客觀上，應斟酌其法律規定文字之本來意涵、實現該犯罪
    目的之必要手段、社會生活經驗中該犯罪實行常態及社會通
    念等；主觀上，則視其是否出於行為人之一次決意，並秉持
    刑罰公平原則，加以判斷。本件被告意圖營利而販賣毒品之
    行為，為實現牟利之犯罪目的，依吾人之生活經驗，其犯罪
    之實行，固以反覆、繼續為常態，然其販賣之時間，自九十
    六年一月間起，迄同年五月二十三日止，長達近四月；販賣
    地點在台南市多處地方；販賣之對象則包括黃凱琪等七人，
    此類綿延數月，異時、異地且異其對象之販賣毒品行為，依
    社會通念，殊難認以評價為一罪為適當，自不得認係集合犯
    及想像競合犯僅成立包括一罪。」（最高法院九十七年度台
    非字第三二四號裁判參照）。本件被告丙○○所犯如附表一
    編號１、２販賣第二級毒品各罪及附表一編號１、３販賣第
    一級毒品各罪，暨轉讓禁藥三罪，均應予分論併罰。被告甲○○所犯附表一編號１販賣第二級毒品各罪，應予分論併罰
    。被告乙○○所犯附表一編號１販賣第二級毒品三罪，應予
    分論併罰。
十、原審就被告丙○○販賣第一、二級毒品部分、被告甲○○販
    賣第二級毒品、被告乙○○部分，予被告等論罪科刑，固非
    無見。惟原判決認被告等所犯如附表所示之罪屬集合犯之實
    質上一罪關係，洵有違誤。又原判決對於被告丙○○轉讓安
    非他命部分，未予詳查，為無罪判決，亦有不當。公訴人上
    訴指摘原判決就丙○○轉讓安非他命部分，未予論罪，為有
    理由。被告丙○○上訴否認販賣海洛因犯罪，指摘販賣安非
    他命量刑過重；被告甲○○上訴否認販賣安非他命犯罪；被
    告乙○○上訴否認販賣安非他命犯罪；雖均無足取。但原判
    決上開部分既有可議，自屬無法維持，應由本院就此部分撤
    銷改判之。爰審酌附表二被告丙○○販賣海洛因犯行，販賣
    對象僅二人，販賣期間二至三月，每次販賣所得五百元、六
    百元不等，均屬零星之小額交易，尚非賺取暴利，與大量販
    售毒品賺取巨額價差之中、大盤商有別，惡性非鉅，對於社
    會治安之危害尚屬有限，而毒品危害防制條例第四條第一項
    販賣第一級毒品之法定最低本刑為無期徒刑，考量被告丙○○上開販賣海洛因之犯罪情節與獲利，認量處法定最低本刑
    無期徒刑，實嫌過重，而有情輕法重之虞，在客觀上足以引
    起一般人之同情，依刑法第五十九條之規定各酌減其刑；被
    告乙○○係受被告丙○○指示送安非他命予購買者，以獲取
    些微安非他命施用，尚非販賣安非他命之主導人物，對於社
    會治安之危害尚屬有限，毒品危害防制條例第四條第一項販
    賣第二級毒品之法定最低本刑為有期徒刑七年，實嫌過重，
    而有情輕法重之虞，在客觀上足以引起一般人之同情，亦依
    刑法第五十九條之規定各酌減其刑。再審酌被告丙○○、甲○○、乙○○素行，丙○○、甲○○係同居男女朋友，主導
    販賣安非他命與海洛因，利用乙○○送安非他命，多次販賣
    安非他命或海洛因毒品，危害社會治安甚鉅，乙○○係聽從
    指示販賣安非他命，丙○○高中肄業、甲○○、乙○○均國
    中畢業之智識程度及渠三人生活狀況、犯罪後之態度等一切
    情狀，分別量處如主文所示之刑。被告丙○○所犯轉讓禁藥
    三罪，犯罪時間在九十六年四月二十四日以前，符合中華民
    國九十六年罪犯減刑條例所定減刑之規定，應依罪犯減刑條
    例第二條第一項第三款減刑至二分之一，減為如主文所示之
    刑。並各定其應執行刑為被告丙○○有期徒刑二十五年；被
    告甲○○有期徒刑七年六月；被告乙○○有期徒刑四年，以
    示懲儆。扣案附表四編號所示毒品海洛因成分（淨重０．
    ０三公克、空包裝重０．一二公克），應依毒品危害防制條
    例第十八條第一項前段沒收銷燬之（其包裝袋係為供防潮及
    裝海洛因所用，與袋內之海洛因不易分離，應一併沒收銷燬
    之）。附表四編號１小型塑膠夾鏈袋三包、編號２與編號
    電子磅秤共計三台、編號20「WIN」牌行動電話一支（序號
    ：0000000 0000 0000、含門號00000 00000號SIM卡），均
    為被告丙○○所有供販賣安非他命所用之物；附表四編號４
    研磨器一台與編號「SAMSUNG」牌行動電話一支（序號：
    000000000000000、含門號0000000000號SIM卡）為被告甲○○所有供販賣海洛因所用，據被告丙○○、甲○○供述在卷
    （見一審卷(三)第七十三、七十四頁）；附表四編號「TELS
    ON」牌行動電話一支（序號：000000000000000、含門號000
    00 00000號SIM卡）為被告乙○○所有，為被告乙○○供述
    在卷（見一審卷(三)第七十四頁），受被告丙○○、甲○○之
    指示將所販賣之安非他命交付買受人，已見前述，參照卷內
    被告乙○○以該扣案之0000000000號行動電話與被告甲○○
    所使用上述扣案之0000000000號行動電話於九十五年九月二
    十九日十九時四十三分三十八秒通聯譯文（見併辦警卷第九
    十一頁）及被告乙○○於警詢時對該通聯譯文內容供承：「
    內容是我向甲○○報告，安非他命賣完了。」（見警卷第三
    ０頁），另再參照被告丙○○證述：「0000000000是乙○○
    在使用的，買毒的人如果找不到我與甲○○時，會打000000
    0000找乙○○，乙○○會找我們，或者我們聯絡乙○○時，
    也是打這支電話0000000000給他」等語（見一審卷(三)第六十
    五頁），足認扣案被告乙○○所有0000000000號行動電話亦
    供被告乙○○與被告丙○○、甲○○共同販賣安非他命所使
    用之物至明。綜上，附表四編號１、２、、、、所
    示之物均為供被告丙○○、甲○○、乙○○共同販賣安非他
    命所用之物；附表四編號１、２、４、、、所示之物
    均為供被告丙○○、甲○○共同販賣海洛因所用之物，均應
    依前揭毒品危害防制條例第十九條第一項宣告沒收。販賣毒
    品得：被告丙○○於附表一編號１所示販賣第二級毒品所得
    一千元應甲○○連帶沒收，另所得一千五百元應與甲○○、
    乙○○連帶沒收，如全部或一部不能沒收時，以其財產連帶
    抵償之。被告丙○○於附表一編號２所示販賣第二級毒品所
    得三千元應沒收，如全部或一部不能沒收時，以其財產抵償
    之。被告丙○○於附表二編號１、３所示販賣第一級毒品所
    得合計三千四百元應與甲○○連帶沒收，如全部或一部不能
    沒收時，以其財產連帶抵償之。至附表四編號６、７殘渣袋
    內之殘渣（以有機溶劑洗滌，取洗滌液鑑定）與編號９之白
    色晶體（驗前毛重0.22公克、包裝塑膠袋重0.2公克，取0.
    02公克鑑定用罄），雖據內政署刑事警察局九十六年十二月
    十一日刑鑑字第0960182766號鑑定書鑑驗均檢出二級毒品甲
    基安非他命（見一審卷(二)第一七九頁），惟上開扣案之甲基
    安非他命殘渣與甲基安非他命均已於鑑驗中用罄，自無需為
    沒收銷燬之諭知。另附表四編號３塑膠吸管一支、編號５玻
    璃吸食器一個、編號８安非他命吸食器一組為被告丙○○所
    有，為其施用安非他命所用，附表四編號１０為被告丙○○所
    有，係朋友借款資料，為被告丙○○於警詢與原審供述在卷
    （見警卷第七頁、一審卷(三)第七十三頁）；附表四編號注
    射針筒一支、編號削尖吸管一支、編號安非他命玻璃吸
    食器七支之所有人不明，上述附表編號３、５、８、１０、
    、、、之扣案物均與本件被告三人販賣安非他命或海
    洛因無涉，不併為沒收之諭知。又附表三疑摻有海洛因之峰
    牌香煙一支，已據被告甲○○於警詢供承係其所有預備供吸
    食所用（見警卷第十二頁）；附表四編號疑係附著海洛因
    粉末之空袋係在證人李亭左後褲袋內查獲，業經記載於台南
    縣警察局扣押物品目錄表內（見警卷第八十七頁），上開附
    表三、附表四編號之物，均未經鑑驗，且與本件被告三人
    販賣安他命或海洛因無涉，乃不併為沒收銷燬之諭知。
貳、不另為無罪諭知部分：
一、關於起訴書所指被告甲○○、乙○○共同販賣安非他命予證
    人林肅毅部分：
(一)訊之被告甲○○、乙○○均堅決否認共同販賣安非他命予證
    人林肅毅。經查，證人林肅毅於警詢與原審審理時均證稱：
    係向綽號「阿明」之被告丙○○購買安非他命，本案三位被
    告，伊僅認識被告丙○○，不認識被告甲○○、乙○○，購
    買之安非他命係與被告丙○○接洽，由丙○○交付等情，並
    未證述其購買安非他命曾與被告甲○○或乙○○有任何聯絡
    ，亦無被告甲○○或乙○○曾交付安非他命或收取價金等情
    節。
(二)被告甲○○所持用之0000000000號行動電話於九十五年九月
    二十九日十四時三十四分九秒雖與證人林肅毅（綽號黑馬）
    住家電話00-0000000曾有通聯（見併辦警卷第九０頁），為
    證人林肅毅證述在卷（見一審卷(二)第一九四頁），由上開通
    聯譯文所示「『阿明呢？』、『不在』、『倩仔？』、『在
    這』、『阿明的手機幾號？』、『我不知道』、『你叫他送
    軟的進來』、『那裡？』、『大內』、『大內那裡？』、『
    我黑馬，不然他手機幾號，我自己打，你看一下』」等語，
    固係被告甲○○與證人林肅毅之通話，然雙方並未就買賣安
    非他命之價金、數量、交付方式等構成要件事實有何約定，
    自難據此即認被告甲○○有販賣安非他命予證人林肅毅之事
    實。
(三)另被告甲○○持用之0000000000號行動電話於九十五年十月
    一日八時三十七分四十三秒亦曾與證人林肅毅（綽號黑馬）
    所申請之行動電話0000000000有通聯（見併辦警卷第九十三
    頁，譯文業如前述），然由通聯譯文內容觀之，尚屬閒聊性
    質，並無進一步為買賣之意思，且證人林肅毅證述其買賣安
    非他命係與被告丙○○接洽，並不認識被告甲○○，證人林
    肅毅亦未證述上開通聯係其與被告甲○○之對話，被告丙○○復自承有時也會使用被告甲○○所持用之上開0000000000
    號行動電話（此部分已於原審準備程序經兩造合意列入不爭
    執之事實，見一審卷(二)第一０八頁），則僅據上開通聯譯文
    亦難為不利於被告甲○○之認定。
(四)綜上卷內事證，不足以證明被告甲○○、乙○○有參與販賣
    安非他命予證人林肅毅之事實，惟此部分如成立犯罪，與前
    述被告甲○○、乙○○已論罪科刑之販賣安非他命犯行，即
    有實質上一罪關係，乃不另為無罪之諭知。
二、關於起訴書所指被告丙○○於附表二編號２與被告甲○○共
    同販賣海洛因予證人葉浚承部分：
(一)訊之被告丙○○堅決否認與被告甲○○共同販賣海洛因予證
    人葉浚承，核與證人葉浚承於原審審理時證述未向被告丙○○買海洛因一節相符，而依證人葉浚承於原審審理時證述：
    「只認識在庭女性被告（指被告甲○○），我都稱呼她『姐
    仔』」、「（你打電話給甲○○時，有無其他人接聽電話？
    ）沒有」、「（是誰拿海洛因到你位於台南縣玉井鄉豐里村
    豐里九十三之二號的住處給你？）『小倩』本人（當庭指認
    被告甲○○）」等語（見一審卷(二)第二七一至二七三頁），
    顯無隻字片語提及被告丙○○，實不足以認定證人葉浚承購
    買海洛因與被告丙○○有何關聯。
(二)再者九十五年十月二十二日八時四十二分四十秒證人葉浚承
    所使用00-000000 0與被告甲○○所使用0000000000號行動
    電話通聯譯文內容（見併辦警卷第九十六頁，內容詳如前述
    ），係證人葉浚承與被告甲○○間之通話，亦與被告丙○○
    無涉，是起訴書認被告丙○○與被告甲○○共同販賣海洛因
    予證人葉浚承一節，尚屬罪證不足，惟此部如成立犯罪，與
    前述被告丙○○共同販賣海洛因犯行，即有實質上一罪關係
    ，乃不另為無罪之諭知。
、無罪部分：
一、公訴意旨另以：被告甲○○基於轉讓安非他命之犯意，自九
    十五年八月中旬某日起，在丙○○之台南市○○區○○路一
    段三七二巷十五弄六號租屋處，與丙○○先後多次將第二級
    毒品安非他命轉讓予乙○○施用，做為乙○○為渠等運送毒
    品予買受之對價，因認被告甲○○共同涉有毒品危害防制條
    例第八條第二項轉讓第二級毒品罪嫌云云。
二、按共犯之自白，不得作為有罪判決之唯一證據，仍應調查其
    他必要之證據，以察其是否與事實相符，刑事訴訟法第一百
    五十六條第二項明文規定。本件被告乙○○固於偵查中供述
    ：其沒有工作又染毒癮，丙○○、甲○○無償供應安非他命
    及三餐，作為其為丙○○、甲○○運送安非他命予購買者之
    對價，並代收購買者之金錢後，轉交丙○○、甲○○等語（
    見一六六０七號偵查卷第一０頁），指述被告甲○○無償提
    供其安非他命。然為被告甲○○否認有無償提供其安非他命
    行為，於本院稱：是丙○○拿安非他命給乙○○吃（見本院
    卷第一四九頁），且被告乙○○於偵查中、原審及本院審理
    時未曾提及被告甲○○有無償提供其安非他命之事，郤於本
    院供承：丙○○有拿三次安非他命給他吃（見本院卷第一五
    一頁）。復據被告丙○○於原審審理時證述：「安非他命是
    我在負責的，乙○○有幫我送安非他命給買毒的人，乙○○
    向我討的時候，我會無償給他安非他命」等語（見一審卷(三)
    第六十五頁），承認無償給乙○○安非他命。是本件既無其
    他必要之積極證據，以察被告乙○○於偵查中供述「甲○○
    無償供應安非他命」與事實相符，自不得作為被告甲○○有
    罪判決之依據。此外，復查無積極證據足資證明被告甲○○
    有何轉讓安非他命犯行，從而，被告甲○○被訴轉讓第二級
    毒品部分，犯罪尚屬不能證明。原審為被告甲○○無罪之諭
    知，本院經核原判決認事用法，均無不合。公訴人上訴，指
    摘原判決此部分不當，為無理由，應予駁回。
據上論斷，應依刑事訴訟法第三百六十八條、第三百六十九條第
一項前段、第三百六十四條、第二百九十九條第一項前段、第三
百條，毒品危害防制條例第四條第一項、第二項、第十八條第一
項前段、第十九條第一項，藥事法第八十三條第一項，刑法第十
一條、第二十八條、第五十一條第五款、第五十九條，中華民國
九十六年罪犯減刑條例第二條第一項第三款、第七條判決如主文
。
本案經檢察官郭珍妮到庭執行職務。
中    華    民    國    98    年    4     月    22    日
                  刑事第一庭審判長法官  黃  崑  宗
                                  法官  王  明  宏
                                  法官  蔡  長  林
以上正本證明與原本無異。
如不服本判決應於收受送達後10日內向本院提出上訴書狀，其未
敘述上訴理由者，並得於提起上訴後10日內向本院補提理由書（
均須按他造當事人之人數附繕本）「切勿逕送上級法院」。
                                書記官  李  培  薇
中    華    民    國    98    年    4     月    23    日
附錄本案論罪科刑法條全文：
毒品危害防制條例第四條第一項、第二項（販賣第一、二級毒品
罪）：
  製造、運輸、販賣第一級毒品者，處死刑或無期徒刑；處無期
徒刑者，得併科新臺幣一千萬元以下罰金。
  製造、運輸、販賣第二級毒品者，處無期徒刑或七年以上有期
徒刑，得併科新臺幣七百萬元以下罰金。
藥事法第八十三條第一項（轉讓禁藥罪）：
  明知為偽藥或禁藥，而販賣、供應、調劑、運送、寄藏、牙保
、轉讓或意圖販賣而陳列者，處七年以下有期徒刑，得併科新臺
幣五百萬元以下罰金。
┌──────────────────────────────────────────────┐
│附表一（販賣安非他命部分）                                                                  │
├─┬───┬─────┬──────┬────┬───────┬────┬─────────┤
│編│行為人│犯罪時間  │犯罪地點    │販賣對象│交易方式      │販賣所得│宣告刑            │
│號│      │          │            │        │（新台幣）    │(新台幣)│偵查案號          │
├─┼───┼─────┼──────┼────┼───────┼────┼─────────┤
│１│丙○○│95年10月中│台南市安南區│丁○○（│丁○○以電話09│1,000元 │丙○○犯共同販賣第│
│  │甲○○│旬某日起至│安中路一段37│即陳宗群│00000000號聯絡│        │二級毒品五罪，各處│
│  │      │同年11月12│2巷15弄6號被│）      │丙○○或甲○○│        │有期徒刑柒年陸月。│
│  │      │日止      │告丙○○租屋│        │所使用之098646│        │甲○○犯共同販賣第│
│  │      │          │處          │        │9861、00000000│        │二級毒品五罪，各處│
│  ├───┤          ├──────┤        │49行動電話，約├────┤有期徒刑柒年。洪瑞│
│  │丙○○│          │台南縣西港鄉│        │定購買安非他命│1,500元 │陽犯共同販賣第二級│
│  │甲○○│          │海寮診所旁  │        │之價金、數量。│        │毒品三罪，各處有期│
│  │乙○○│          ├──────┤        │在丙○○租屋處│        │徒刑參年柒月。扣案│
│  │      │          │台南縣佳里鎮│        │由丙○○交付販│        │附表四編號１、２、│
│  │      │          │35甲道路附近│        │賣安非他命予陳│        │、、、所示│
│  │      │          │某榕樹旁    │        │見智二次；在租│        │之物，均沒收；販賣│
│  │      │          │            │        │屋處外之另二處│        │第二級毒品所得新臺│
│  │      │          │            │        │由丙○○將安非│        │幣壹仟元，丙○○與│
│  │      │          │            │        │他命交付乙○○│        │甲○○連帶沒收，販│
│  │      │          │            │        │轉交丁○○三次│        │賣所得壹仟伍佰元，│
│  │      │          │            │        │。共計販賣五次│        │丙○○與甲○○、洪│
│  │      │          │            │        │，每次得款500 │        │瑞陽連帶沒收，如全│
│  │      │          │            │        │元。丙○○於該│        │部或一部不能沒收時│
│  │      │          │            │        │三次則無償提供│        │，以其財產連帶抵償│
│  │      │          │            │        │安非他命予洪瑞│        │之。              │
│  │      │          │            │        │陽施用，作為洪│        │                  │
│  │      │          │            │        │瑞陽送安非他命│        │                  │
│  │      │          │            │        │之對價。      │        │                  │
├─┼───┼─────┼──────┼────┼───────┼────┼─────────┤
│２│丙○○│95年10月下│台南縣大內鄉│林肅毅  │林肅毅以電話06│3,000元 │丙○○犯販賣第二級│
│  │      │旬        │曲溪村11鄰二│        │-0000000、0920│        │毒品三罪，各處有期│
│  │      │          │重溪110號（ │        │687390號與被告│        │徒刑柒年陸月。    │
│  │      │          │林肅毅住處）│        │丙○○聯絡，約│        │扣案附表四編號１、│
│  │      │          │前之道路旁  │        │定購買安非他命│        │２、、、、│
│  │      │          │            │        │之價金、數量，│        │所示之物，均沒收；│
│  │      │          │            │        │再由丙○○於左│        │販賣第二級毒品販賣│
│  │      │          │            │        │列地點交付所販│        │第二級毒品所得新臺│
│  │      │          │            │        │賣之安非他命予│        │幣仟元應沒收，如│
│  │      │          │            │        │林肅毅，共計販│        │全部或一部不能沒收│
│  │      │          │            │        │賣三次，每次得│        │時，以其財產抵償之│
│  │      │          │            │        │款1,000元     │        │。                │
└─┴───┴─────┴──────┴────┴───────┴────┴─────────┘
┌──────────────────────────────────────────────┐
│附表二（販賣海洛因部分）                                                                    │
├─┬───┬─────┬──────┬────┬───────┬────┬─────────┤
│編│行為人│犯罪時間  │犯罪地點    │販賣對象│交易方式      │販賣所得│宣告刑            │
│號│      │          │            │        │（新台幣）    │(新台幣)│偵查案號          │
├─┼───┼─────┼──────┼────┼───────┼────┼─────────┤
│１│丙○○│95年11月11│台南市安南區│丁○○（│丁○○以092757│1,000元 │丙○○犯共同販賣第│
│  │甲○○│日、95年11│安中路一段  │即陳宗群│7706號行動電話│        │一級毒品二罪，各處│
│  │      │月12日    │372巷15弄6號│）      │與丙○○、呂雅│        │有期徒刑拾伍年。  │
│  │      │          │被告丙○○  │        │紅所使用之0986│        │扣案附表四編號所│
│  │      │          │租屋處      │        │469861、093690│        │示第一級毒品海洛因│
│  │      │          ├──────┤        │4649號行動電話│        │（淨重零點零公克│
│  │      │          │台南縣佳里鎮│        │聯絡，約定購買│        │、空包裝袋零點壹貳│
│  │      │          │文化路591巷 │        │海洛因之價金、│        │公克），沒收銷燬之│
│  │      │          │14號（丁○○│        │數量，丙○○或│        │；扣案附表四編號１│
│  │      │          │住處）附近  │        │甲○○再於左列│        │、２、４、、、│
│  │      │          │            │        │地點交付所販賣│        │所示之物，均沒收│
│  │      │          │            │        │之海洛因予陳見│        │。販賣第一級毒品所│
│  │      │          │            │        │智，共計二次，│        │得新臺幣壹仟元應與│
│  │      │          │            │        │每次得款500元 │        │甲○○連帶沒收，如│
│  │      │          │            │        │。            │        │全部或一部不能沒收│
│  │      │          │            │        │              │        │時，以其財產連帶抵│
│  │      │          │            │        │              │        │償之。            │
├─┼───┼─────┼──────┼────┼───────┼────┼─────────┤
│２│甲○○│95年10月中│台南縣玉井鄉│葉浚承  │葉浚承以06-574│10,000元│此部分因甲○○撤回│
│  │      │旬某日起至│豐里村豐里93│        │3636電話與呂雅│        │販賣第一級毒品罪之│
│  │      │95年11月14│之2號（葉浚 │        │紅使用之093690│        │上訴，而不予論述。│
│  │      │日以前    │承住處）    │        │4649行動電話聯│        │                  │
│  │      │          │            │        │絡，約定購買海│        │                  │
│  │      │          │            │        │洛因之價金、數│        │                  │
│  │      │          │            │        │量，甲○○將所│        │                  │
│  │      │          │            │        │販賣之海洛因持│        │                  │
│  │      │          │            │        │至左列地點交付│        │                  │
│  │      │          │            │        │葉浚承，前後共│        │                  │
│  │      │          │            │        │計十次，每次得│        │                  │
│  │      │          │            │        │款1,000元。   │        │                  │
├─┼───┼─────┼──────┼────┼───────┼────┼─────────┤
│３│丙○○│95年9月初 │台南市安南區│綽號「國│綽號「國賓仔」│2,400元 │丙○○犯共同販賣第│
│  │甲○○│某日      │西門路與北安│賓仔」不│之男子以電話與│        │一級毒品四罪，各處│
│  │      │          │路口、台南市│詳姓名男│丙○○或甲○○│        │有期徒刑拾伍年。  │
│  │      │          │安南區○○路│子      │聯絡，約定購買│        │扣案附表四編號所│
│  │      │          │上          │        │海洛因1包，每 │        │示第一級毒品海洛因│
│  │      │          │            │        │包600元，由張 │        │（淨重零點零公克│
│  │      │          │            │        │當明將所販賣之│        │、空包裝袋零點壹貳│
│  │      │          │            │        │海洛因分別持至│        │公克），沒收銷燬之│
│  │      │          │            │        │左列地點交付綽│        │；扣案附表四編號１│
│  │      │          │            │        │號「國賓仔」之│        │、２、４、、、│
│  │      │          │            │        │男子，每次得款│        │所示之物，均沒收│
│  │      │          │            │        │600元，共計二 │        │。販賣第一級毒品所│
│  │      │          │            │        │次。          │        │得合計新臺幣貳仟肆│
│  │      │          ├──────┤        ├───────┤        │佰元應與甲○○連帶│
│  │      │          │台南市安南區│        │由李亭為綽號「│        │沒收，如全部或一部│
│  │      │          │安中路一段  │        │國賓仔」之男子│        │不能沒收時，以其財│
│  │      │          │372巷15弄6號│        │以電話00000000│        │產連帶抵償之。    │
│  │      │          │            │        │26與丙○○聯絡│        │                  │
│  │      │          │            │        │，約定購買海洛│        │                  │
│  │      │          │            │        │因1包、價金600│        │                  │
│  │      │          │            │        │元，李亭再至左│        │                  │
│  │      │          │            │        │列地點，由張當│        │                  │
│  │      │          │            │        │明或甲○○交付│        │                  │
│  │      │          │            │        │所販賣之海洛因│        │                  │
│  │      │          │            │        │予李亭，得款  │        │                  │
│  │      │          │            │        │600元。       │        │                  │
│  │      │          ├──────┤        ├───────┤        │                  │
│  │      │          │台南市安南區│        │由李亭為綽號「│        │                  │
│  │      │          │安中路一段  │        │國賓仔」之男子│        │                  │
│  │      │          │372巷15弄6號│        │以電話00000000│        │                  │
│  │      │          │            │        │26與丙○○聯絡│        │                  │
│  │      │          │            │        │，約定購買海洛│        │                  │
│  │      │          │            │        │因1包、價金600│        │                  │
│  │      │          │            │        │元，李亭再至左│        │                  │
│  │      │          │            │        │列地點，由張當│        │                  │
│  │      │          │            │        │明或甲○○交付│        │                  │
│  │      │          │            │        │所販賣之海洛因│        │                  │
│  │      │          │            │        │予李亭，得款  │        │                  │
│  │      │          │            │        │600元。       │        │                  │
└─┴───┴─────┴──────┴────┴───────┴────┴─────────┘
┌────────────────────────────────────────────┐
│附表三                                                                                  │
│（95年11月14日上午10時許，在台南市○○路○段308號威尼斯汽車旅館第501室查獲扣案物）      │
├──┬────────┬──┬───────────┬────┬────────────┤
│編號│  品名          │數量│    查獲地點          │所有人或│備註                    │
│    │                │    │                      │使用人  │                        │
├──┼────────┼──┼───────────┼────┼────────────┤
│１  │峰牌香煙（疑摻有│一支│台南市○○路○段308號 │甲○○  │未經鑑驗，另案扣押於呂雅│
│    │海洛因）        │    │威尼斯汽車旅館501室   │        │紅施用毒品案。          │
│    │                │    │                      │        │不併為沒收銷燬。        │
└──┴────────┴──┴───────────┴────┴────────────┘
┌────────────────────────────────────────────┐
│附表四                                                                                  │
│（95年11月14日上午11時20分在台南市○○區○○路一段372巷15弄6號查獲扣案物）              │
├──┬──────────┬──┬───────────┬────┬──────────┤
│編號│  品名              │數量│    查獲地點          │所有人或│備註                │
│    │                    │    │                      │使用人  │                    │
├──┼──────────┼──┼───────────┼────┼──────────┤
│１  │  塑膠夾鏈袋        │三包│台南市○○路○段372巷 │丙○○  │沒收                │
│    │  （小型）          │    │15弄6號               │        │                    │
├──┼──────────┼──┼───────────┼────┼──────────┤
│２  │  電子磅秤          │二台│     同   上          │丙○○  │沒收                │
├──┼──────────┼──┼───────────┼────┼──────────┤
│３  │  塑膠吸管（削尖）  │一支│     同   上          │丙○○  │不併為沒收之諭知    │
├──┼──────────┼──┼───────────┼────┼──────────┤
│４  │  研磨器            │一台│     同   上          │甲○○  │沒收                │
├──┼──────────┼──┼───────────┼────┼──────────┤
│５  │  玻璃吸食器        │一個│     同   上          │丙○○  │不併為沒收之諭知    │
├──┼──────────┼──┼───────────┼────┼──────────┤
│６  │  安非他命殘渣袋    │一個│     同   上          │丙○○  │內政部刑事警察局    │
│    │                    │    │                      │        │96.12.11刑鑑字第    │
│    │                    │    │                      │        │0960182766號函 (本院│
│    │                    │    │                      │        │卷第179頁)          │
│    │                    │    │                      │        │鑑驗用罄            │
├──┼──────────┼──┼───────────┼────┼──────────┤
│７  │  安非他命殘渣袋    │一個│     同   上          │丙○○  │同上                │
├──┼──────────┼──┼───────────┼────┼──────────┤
│８  │  安非他命吸食器    │一組│     同   上          │丙○○  │不併為沒收之諭知    │
├──┼──────────┼──┼───────────┼────┼──────────┤
│９  │  安非他命          │一包│     同   上          │丙○○  │內政部刑事警察局    │
│    │  含袋重0.23公克    │    │                      │        │96.12.11刑鑑字第    │
│    │                    │    │                      │        │0960182766號函 (本院│
│    │                    │    │                      │        │卷第179頁)          │
│    │                    │    │                      │        │鑑驗用罄            │
├──┼──────────┼──┼───────────┼────┼──────────┤
│１０  │  債款人資料袋      │六份│     同   上          │丙○○  │不併為沒收之諭知    │
├──┼──────────┼──┼───────────┼────┼──────────┤
│  │  林文福身分證正本  │一張│     同   上          │林文福  │不併為沒收之諭知    │
│    │  93.5.31換發       │    │                      │        │                    │
├──┼──────────┼──┼───────────┼────┼──────────┤
│  │  海洛因(淨重0.03公 │一包│     同   上          │不  明  │法務部調查局96.1.29 │
│    │  克、空包裝袋0.12公│    │                      │        │調科壹字第0962300794│
│    │  克)               │    │                      │        │0號鑑定書 (96偵666第│
│    │                    │    │                      │        │32頁)               │
│    │                    │    │                      │        │沒收銷燬            │
├──┼──────────┼──┼───────────┼────┼──────────┤
│  │  注射針筒          │一支│     同   上          │不  明  │不併為沒收之諭知    │
├──┼──────────┼──┼───────────┼────┼──────────┤
│  │  削尖吸管          │一支│     同   上          │不  明  │不併為沒收之諭知    │
├──┼──────────┼──┼───────────┼────┼──────────┤
│  │  安非他命玻璃      │七支│     同   上          │不  明  │不併為沒收之諭知    │
│    │  吸食器            │    │                      │        │                    │
├──┼──────────┼──┼───────────┼────┼──────────┤
│  │  電子磅秤          │一台│同上址外1121-NV自小客 │丙○○  │沒收                │
│    │                    │    │車後座                │        │                    │
├──┼──────────┼──┼───────────┼────┼──────────┤
│  │  疑附著海洛因粉末之│    │台南市○○路○段372巷 │李  亭  │未經鑑驗            │
│    │  空袋              │一包│15弄6號在場人李亭左後 │        │不併為沒收銷燬      │
│    │                    │    │褲袋                  │        │                    │
├──┼──────────┼──┼───────────┼────┼──────────┤
│  │  SAMSUNG牌行動電話 │一支│台南市○○路○段372巷 │甲○○  │沒收（含SIM卡）     │
│    │  門號：0000000000  │    │15弄6號甲○○身上     │        │                    │
│    │  序號：            │    │                      │        │                    │
│    │  0000000000000000  │    │                      │        │                    │
├──┼──────────┼──┼───────────┼────┼──────────┤
│  │  TELSON牌行動電話  │一支│台南市○○路○段372巷 │乙○○  │沒收（含SIM卡）     │
│    │  門號：0000000000  │    │15弄6號乙○○身上     │        │                    │
│    │  序號：            │    │                      │        │                    │
│    │  000000000000000   │    │                      │        │                    │
├──┼──────────┼──┼───────────┼────┼──────────┤
│  │  WIN牌行動電話     │一支│台南市○○路○段372巷 │丙○○  │沒收（含SIM卡）     │
│    │  門號：0000000000  │    │15弄6號丙○○身上     │        │                    │
│    │  序號：            │    │                      │        │                    │
│    │  000000000000000   │    │                      │        │                    │
└──┴──────────┴──┴───────────┴────┴──────────┘


司法院資訊處製作；財團法人民間司法改革基金會備份。
